臺灣高等法院刑事判決　　　　　　　　94年度上訴字第1857號
上　訴　人
即　被　告　戊○○
輔　佐　人　丁○○
選任辯護人　巨克安律師
上　訴　人
即　被　告　乙○○
選任辯護人　鍾淼雄律師
上列上訴人即被告因違反毒品危害防制條例等案件，不服臺灣桃
園地方法院93年度訴字第1787號，中華民國94年4 月14日第一審
判決（起訴案號：臺灣桃園地方法院檢察署93年度偵字第14223
號，提起上訴，本院判決如下：
    主  文
原判決撤銷。
戊○○、乙○○共同運輸第三級毒品，戊○○處有期徒刑伍年貳
月；乙○○處有期徒刑陸年。
扣案之含有第三級毒品愷他命成分溶液拾捌包（合計淨重萬
玖仟佰捌拾貳點捌壹公克），沒入銷燬之；透明塑膠袋拾捌
個沒收。
    事  實
一、戊○○（綽號「阿通」）、乙○○及丙○○（由原審法院通
    緝中），均明知愷他命（Ketamine，俗稱K 他命）為毒品危
    害防制條例所規定之第三級毒品，不得製造、運輸、販賣或
    轉讓，亦屬懲治走私條例所規定之管制物品，戊○○並可預
    見乙○○、丙○○進口之魚貨內藏有第三級毒品愷他命，乙○○及丙○○乃基於運輸及私運管制物品第三級毒品愷他命
    之直接故意，戊○○則基於運輸及私運管制物品第三級毒品
    愷他命之不確定故意，三人基於共同之犯意聯絡及行為分擔
    ，由丙○○在泰國購買含有第三級毒品愷他命成分之溶液，
    裝置於塑膠袋後，夾藏於魚貨中，以空運方式運輸回臺，並
    分別通知乙○○及戊○○（未明白告知戊○○所運輸者係第
    三級毒品愷他命）到貨時間，另委託不知情之「立傑報關有
    限公司」職員代為辦理報關手續。迨夾藏含有第三級毒品愷
    他命成分溶液之魚貨在桃園中正國際機場通關後，由戊○○
    前往提領，將夾藏前開物品載至丙○○輾轉向不知情之黃登
    崑所承租之桃園縣大園鄉○○○街1巷9號1樓。由乙○○指
    示戊○○將裝置含有第三級毒品愷他命成分溶液之塑膠袋（
    有截角之標記）從魚貨中取出，交由乙○○處理。丙○○乃
    於93年9 月5 日20時40分前某日某時，在泰國某地購買含有
    第三級毒品愷他命成分之溶液38包（合計淨重39382.81公克
    ，空包裝總重519.84公克）後，藏放在活美魚魚貨中（合計
    淨重144 公斤），並利用中華航空股份有限公司CI-694號班
    機運輸入臺，另於93年9 月5 日前某日，通知乙○○夾藏前
    開溶液塑膠袋38包之魚貨運輸入臺時間。乙○○接獲丙○○
    通知後，經戊○○以0000000000號行動電話於93年9 月5 日
    20時40分許與乙○○住家電話號碼00-0000000聯繫時，乙○○告知戊○○93年9 月7 日須至桃園縣辦理領貨事宜，丙○○並於93年9 月6 日12時39分許在泰國，以電話號碼000000
    0000與戊○○之行動電話號碼0000000000聯絡，告知戊○○
    到貨時間。戊○○接獲丙○○通知後，93年9 月6 日當天即
    至宜蘭縣乘坐火車，於20、21時許抵達桃園縣桃園市○○路
    510 巷7 號8 樓乙○○住處。93年9 月7 日12時許，乙○○
    指示戊○○打電話與丙○○確認當天確會到貨後，戊○○復
    打電話向不知情之「立傑報關有限公司」職員確認前開班機
    約於同日18時30分許抵臺，乙○○於同日18時許駕駛車牌號
    碼2U-4135 白色吉普車，搭載戊○○前往桃園中正國際機場
    貨運站。乙○○交代戊○○提得貨物後，再打電話聯絡，即
    先行離去。前開夾藏第三級毒品愷他命成分溶液塑膠袋38包
    之魚貨抵臺後，即於同日18時10分許經法務部調查局獲報會
    同財政部臺北關稅局進行查驗後查獲。乙○○及戊○○因不
    知前開貨物已遭查獲，戊○○仍至桃園縣中正機場航勤北路
    10之1 號之華儲機放倉辦理驗貨提領，並於同日19時40分許
    驗貨後，以行動電話號碼0000000000與乙○○之行動電話號
    碼0000000000聯絡，告知已驗貨完畢。嗣於同日19時50分許
    ，戊○○於華儲機放倉欲提領貨物時，遭監控之法務部調查
    局及臺北市憲兵隊人員逮捕，並扣得前開含有第三級毒品愷
    他命成分溶液38包（合計淨重39382.81公克，空包裝總重51
    9.84公克），及與本案無關未發現法定毒品成分之溶液21包
    ，另循線在桃園縣大園鄉○○○街1 巷9 號1 樓扣得與本案
    無關未發現法定毒品成分之溶液57包、寶特瓶24只及磅秤1
    個，並在桃園縣蘆竹鄉○○○路167 號前逮捕乙○○。
二、案經法務部調查局臺北市調查處送請臺灣桃園地方法院檢察
    署檢察官偵查起訴。
    理  由
一、訊據被告戊○○，固坦承於上揭時、地運輸及私運管制物品
    第三級毒品愷他命之事實不諱，惟矢口否認知悉所運輸及私
    運物品為第三級毒品愷他命，並辯稱：其僅知所運輸者係麻
    醉藥品，不知乃屬第三級毒品愷他命云云；被告戊○○之選
    任辯護人為被告戊○○辯護意旨以：被告戊○○於未領訖魚
    貨前，因相信丙○○前已保證不會再夾藏毒品，並不知該批
    魚貨內夾藏毒品，其犯罪行為尚未著手，且魚貨內有無夾藏
    毒品，未經拆裝亦無從得知，難令僅受僱領取魚貨不知情之
    員工負擔刑責。訊據被告乙○○，則矢口否認有運輸毒品及
    私運管制物品犯行，辯稱：（一）因丙○○稱欲做魚貨，遂
    介紹戊○○予丙○○，且係基於朋友情誼，駕車將戊○○載
    至機場；（二）調取通聯紀錄，可證丙○○從未與其聯絡；
    （三）其將全部冰品放在同一桶子，並未作截角之區分；（
    四）其打電話予戊○○，乃囑戊○○回去修車，且依丙○○
    之囑，代丙○○將新臺幣（下同）30000元、50000元之薪水
    交予被告戊○○云云；被告乙○○之選任辯護人為被告乙○○辯護意旨以：（一）被告戊○○受丙○○之指示，為期能
    減輕自己之刑責，而栽贓於被告翁澤，且已於本院94年9
    月13日審理時證述係受僱於丙○○，由丙○○指示提領魚貨
    ；（二）被告戊○○於警詢、偵查及原審不利被告翁澤滄之
    供述，前後矛盾供述不符，有重大瑕疵，違背經驗法則；（
    三）被告戊○○已證稱93年9 月7 日19時40分許驗貨完畢後
    ，打電話予被告翁澤係欲告知魚貨是否新鮮；（四）原審
    以甲○○及戊○○之證言，資為不利被告翁澤之證據，實
    有未合；（五）被告翁澤係代丙○○墊付被告戊○○支付
    報關費用及薪水，不能證明被告翁澤僱用戊○○；（六）
    本件魚貨非被告翁澤申辦空運及報關提領，被告翁澤亦
    不知魚貨何時空運來臺及空運魚貨內藏有毒品。
二、經查：
（一）被告戊○○於93年9 月7 日19時50分許，在桃園中正機場
      航勤北路10之1 號華儲機放倉領取由中華航空股份有限公
      司CI-694班機空運來臺貨物時，為法務部調查局臺北市調
      查處、臺北縣調查站、桃園縣調查站、臺北市憲兵隊會同
      財政部臺北關稅局稽查組人員，在被告戊○○所領取貨物
      內查獲含有第三級毒品愷他命成分之溶液38包之事實，迭
      據被告戊○○於警詢及偵、審中供述明確，且有38包溶液
      扣案及照片2 幀（93年度偵字第14223號偵查卷第8頁）、
      臺北關稅局扣押貨物運輸工具收據及搜索筆錄1 紙（93年
      度偵字第18982 號偵查卷第6 頁）在卷可稽；而上開扣押
      溶液，經法務部調查局檢驗結果，確含有第三級毒品愷他
      命成分（合計淨重39382.81公克，空包裝總重519. 84 公
      克，純度5.46% ，純質淨重2150.30 公克），亦有法務部
      調查局93年10月19日調科壹字第09362396240 號檢驗通知
      書1 紙附卷（93年度偵字第14223 號偵查卷第69頁）可稽
      ，堪認被告等所運輸者確為第三級毒品愷他命無訛。
（二）被告戊○○於93年9 月5 日20時40分許，以行動電話號碼
      0000000000與被告乙○○住家電話號碼00-0000000聯繫時
      ，被告乙○○告知被告戊○○93年9 月7 日須至桃園縣辦
      理提領夾藏第三級毒品愷他命之魚貨事宜，有卷附通信監
      聽譯文記載被告乙○○提醒被告戊○○：「後天（即93年
      9 月7 日）一定要回來，一定要回來，你知道吧！」（同
      上偵查卷第36頁反面）可稽；另丙○○於93年9 月6 日12
      時39分許，以電話號碼0000000000與被告戊○○行動電話
      號碼0000000000聯繫時，丙○○告知93年9 月7 日夾藏第
      三級毒品愷他命之魚貨會到貨等情，亦有卷附通信監聽譯
      文記載丙○○告知被告戊○○：「『阿通』（即被告戊○○），明天（即93年9 月7 日）魚到哦！」（同上偵查卷
      第32頁反面）可按。查前開監聽係經臺灣臺北地方法院檢
      察署簽發通訊監察書（原審卷(二)第143 頁），自屬合法，
      且被告及選任辯護人對其真實性均未爭執，自得採為本件
      認定犯罪事實之基礎。被告戊○○所供核與前開通信監聽
      譯文相符，自堪採憑。
（三）證人即法務部調查局臺北市調查處調查員謝發瑞於原審審
      理時證稱：「93年9 月7 日中午以後，我看到戊○○從乙○○寶慶路的住處，開著乙○○的白色吉普車往大園鄉開
      ，戊○○先在進大園鄉路口的超市，買了二箱大瓶礦泉水
      ，然後他就搬上車後，載到仁愛一街的分裝工廠，到了那
      裡大概停留了不到一個小時出來，又回到乙○○的家。大
      概到了晚上6 點多的時候，我就看到乙○○開著吉普車載
      著戊○○往機場方向開，先在一個小攤子吃了晚餐以後，
      乙○○就直接將戊○○載到桃園貨運站門口，戊○○下車
      以後，乙○○就走了，我們有另外一組臺北縣調查站的人
      員廖昀跟著乙○○離開，我就跟著戊○○進貨運站，因為
      裡面有人在監視，我確定戊○○辦理完提領手續領到魚貨
      以後，就將他逮捕」（原審卷(二)第75頁）等語。被告戊○○就上開遭查獲之經過，亦供承不諱，該部分之事實自堪
      認定。
（四）被告戊○○於原審行準備程序時即已供稱知悉所運輸者係
      「麻醉藥品」、「不法的東西」（原審卷(一)第77頁），足
      徵被告戊○○主觀上對於運輸及私運違法物品具有犯意甚
      明。而毒品危害防制條例所管制之毒品，不論係屬何級，
      均屬違法物品之一種，乃眾所周知之事，且愷他命本即係
      使用於人或動物麻醉之一種短效全身性麻醉劑，因該藥遭
      廣泛濫用，行政院乃於91年1 月23日核定公告為第三級毒
      品。被告戊○○既知悉所運輸之物品係「麻醉藥品」、「
      不法的東西」，且採夾藏於魚貨中之隱密走私方式運輸，
      衡情應可認知所為顯係非法，自堪認定於主觀上自有運輸
      第三級毒品之不確定故意。被告戊○○之選任辯護人為被
      告戊○○之辯護意旨以被告戊○○因相信丙○○之保證，
      不知所提領之魚貨內夾藏毒品，屬尚未著手犯罪，亦非可
      取。
（五）按被告或共犯之自白，固不得作為認定犯罪之唯一證據，
      而須以補強證據證明其確與事實相符，然所謂補強證據，
      並非以證明犯罪構成要件之全部事實為必要者，倘其得以
      佐證共犯自白之犯罪非屬虛構，能予保障所自白事實之真
      實性，即已充分。且得據以佐證者，雖非直接可以推斷該
      被告之實施犯罪，但以此項證據與共犯之自白為綜合判斷
      ，若足以認定犯罪事實者，仍不得謂非補強證據（最高法
      院93年度台上字第100 號判決意旨參照）。本院認被告乙○○確有參與本件犯行之證據如下：
 　 (一)被告戊○○迭於調查局詢問、偵查（證人戊○○於調查局
      詢問時所為之陳述，被告翁澤及選任辯護人未於本院言
      詞辯論終結前聲明異議，依刑事訴訟法第159 條之5 第2
      項、第1 項規定，視為於審判程序同意作為證據，本院審
      酌該陳述作成時之情況，認為適當，得為證據；證人戊○○於偵查中向檢察官所為之陳述，本院審酌該陳述作成之
      客觀條件及環境，認其心理狀態健全，並無受到脅迫、利
      誘或詐欺，自非顯有不可信之情形，依刑事訴訟法第159
      條之1 第2 項之規定，得為證據）及原審審理時供證被告
      乙○○確有參與本件犯行，且前後供述情節一致：
　  (1)被告戊○○於調查局詢問時稱：「我是幫乙○○領取這些
　    東西（指扣案物品）」、「7 日中午乙○○叫我打電話問
      丙○○，確認魚貨有無上飛機．．．，約6 時許，乙○○
      就駕駛他名下2U-4135 白色吉普車載我到中正機場貨運站
      ，放我下車後他便開車離去，並交代我事情辦好後打電話
      告訴他」、「每次有生鮮魚貨進口時，都由乙○○或丙○○通知我何時到關口提貨」、「乙○○曾告訴我這些溶液
      含有麻醉劑成分，我是以每個月新臺幣30000 元代價．．
      ．受雇乙○○處理這些事情」、「相關報關費、稅金、運
      費是乙○○拿錢給我支付」（同上偵查卷第3 頁至第4 頁
      ）等語。
　  (2)被告戊○○於偵查中稱：「（問：為何要去領取該批藏有
　    毒品的魚貨？）是丙○○及乙○○。．．．93年9 月6 日
      是丙○○從泰國打電話給我．．．說魚貨明天會到，他叫
      我去領。我當時人在宜蘭，當天我就坐火車到桃園乙○○
      位在桃園市○○路510 巷7 號8 樓的家裡住。當時乙○○
      已經知道7 日魚貨就到了。並且在7 日中午12時乙○○叫
      我打電話問丙○○貨是否有寄出來．．．並且在（下午）
      6 時許乙○○開車載我到貨運站去領這批貨」、「領完後
      貨就載到大園仁愛一街1 巷9 號1 樓這地方將『冰袋』取
      出，放在預先準備的寶特瓶．．．乙○○會去處理」、「
      乙○○跟我說是麻醉藥品」、「我只知道丙○○都是在泰
      國負責寄藏有毒品的魚貨回來，我領取之後都是交給乙○○處理」、「（問：本次為警查獲的56包液態K 他命溶液
      是何人所有？）是丙○○、乙○○叫我去領的」、「（問
      ：是否庭上的乙○○叫你去領取本件藏有毒品的魚貨？）
      是」（同上偵查卷第53頁至第57頁）等語，並經具結屬實
      。
　  (3)被告戊○○於檢察官聲請原審法院羈押庭訊時稱：「我今
　    天有去中正機場領魚貨，魚貨中的水溶液中含有毒品，我
      並不知道是K 他命，乙○○跟我說那是麻醉藥品，．．．
      是前一天丙○○打電話給我叫我去領，當天乙○○叫我打
      電話給丙○○，再問一次貨有否寄出．．．我就坐乙○○
      的車子去領貨」（原審93年度聲羈字第519 號卷第5 頁）
      等語。
　  (4)被告戊○○於原審審理時結證稱：「有沒有東西我不知道
  　  ，都是處理好魚貨之後，乙○○才跟我講說有做截角部分
      的要留起來，其他都是冰塊融化之後的水」、「（問：93
      年7 月以後你還有無領薪水？）有。我向乙○○領薪水，
      8 月開始才變30000 元，之前都是20000 元」、「（問：
      8 月之前薪水多少？向何人領？）20000 元，丙○○有回
      來的話就向丙○○拿，丙○○沒有回來就向乙○○拿」、
      「（問：請詳述本案領貨經過？）．．．我就打電話給乙○○，乙○○告訴我二、三天後一定要回來桃園，當時我
      人在宜蘭，這句話在監聽譯文裡面有，後來丙○○從泰國
      打電話給我跟我說什麼時候魚貨會到，叫我一定要去領，
      丙○○告訴我的時候與乙○○告訴我的時間應該是同一天
      ，我是在被查獲前一天（即6 日）回來桃園，當天晚上8
      、9 點到乙○○家，隔天早上丙○○都沒有打電話來，以
      前丙○○都會再打電話來確定魚貨到的時間，中午12點的
      時候乙○○就叫我打電話問丙○○今天到底有沒有魚貨，
      丙○○就說有，我就打電話到報關行去問，報關行就說有
      ，我就問報關行什麼時候的班機，報關行告訴我大概是6
      點多的班機，領魚貨每次我都會去機場」、「（問：乙○○為何叫你後天一定要回來？）因為魚貨那天會到」、「
      （問：本案乙○○有無參與？）應該有」、「（問：乙○○做什麼事情？）魚貨到的時候乙○○都會回來，他會去
      大園看，這次他也有載我去機場，這次我們還沒有到大園
      就被抓了」、「（問：每次魚貨到時候，是丙○○還是乙○○與你聯絡？）丙○○會打電話給我，乙○○大部分都
      是家裡。這次是我打電話問乙○○，乙○○告訴我2 天後
      人一定要回來」、「（問：93年9 月7 日這次你有無打電
      話給乙○○說你已經驗好貨要去大園了？）有」、「（問
      ：你是哪一通電話打給乙○○說你已經驗好貨了？）19點
      40分那通」（原審94年1 月4 日審判筆錄第15頁）等語。
　　(二)被告戊○○對被告乙○○犯行之上開證述，有下列證據可
　　  資補強：
 　 (1)就被告戊○○所證稱本件運輸毒品乃被告乙○○指示其至
   　 桃園乙節，依卷附通信監聽譯文所載，93年9 月5 日20時
      40分許，被告戊○○以號碼0000000000行動電話與被告乙○○住家電話號碼00-0000000聯絡時，被告乙○○即一再
      提醒被告戊○○「後天（即93年9 月7 日）一定要回來，
      一定要回來，你知道吧！」。查被告乙○○囑被告戊○○
      務必「回來」的時間，與本件查獲日期相符，足認被告戊○○所供係受被告乙○○指示至桃園領貨等情，應與事實
      相符。況若如被告乙○○於原審及本院分別所辯僅為拿取
      少數魚貨分贈親友、修車云云，戊○○自無庸章自宜蘭遠
      道至桃園，並提供食宿，再於貨到日期親自駕車搭載被告
      戊○○前往取貨，被告乙○○所辯顯不合常情，委無足採
      。
　  (2)就被告戊○○所證稱93年9 月7 日19時40分許驗貨完畢後
      打電話予被告乙○○乙節，依卷附臺灣大哥大股份有限公
      司檢附被告戊○○使用之電話號碼0000000000雙向通聯紀
      錄所載，確有被告戊○○與被告乙○○使用電話之電話號
      碼0000000000通話之紀錄。
  　(3)證人即貨車司機甲○○於原審審理時結證稱：「（問：你
　    有無見過在庭之二位被告？）二個都見過。比較老（即被
      告乙○○）的那個見過一、二次，比較年輕的那個（即被
      告戊○○），我載貨的時候都有見過」、「（問：你在何
      情形下與他們二人見過？）被告戊○○在機場叫我的車去
      載進口魚貨的時候有見過，他叫我載到他租的房子，就是
      林阿連出租的房子，到了該處有時候有幫忙下貨將魚貨搬
      到房子裡面，有時候沒有，到了該處的時候該處的門是開
      開的」、「（問：你在什麼樣的情形見過被告乙○○？）
      他在林阿連出租的房子那邊等貨，我到了之後他沒有說什
      麼，他也有幫忙搬貨」、「（問：除了魚貨是否有照片所
      示之物？〈提示偵查卷第8 頁之照片〉有。那個就在裡面
      ，『冰水』他們有拿掉，他們有另外一個垃圾桶，他們就
      將『冰水』丟到垃圾桶裡面去，我沒有幫忙丟... 乙○○
      在場大概只有2 、3 次，至於事後『冰水』他們如何處理
      ，我沒有看到」（原審94年3 月31日審判筆錄第6 頁至第
      7 頁）等語，雖被告等並未委託證人甲○○運送，惟證人
      甲○○確曾在證人林阿連出租之房子中親眼見聞被告戊○○、乙○○處理魚貨，並將其中夾藏之「物」（即證人甲○○所述之「冰水」）另行放置等情，均核與被告戊○○
      供述運輸毒品入臺後之處理模式相符，堪認被告戊○○證
      述之情節非虛。
    (三)再參以：被告乙○○就交付50,000元予被告戊○○以支付
      報關費用、交付被告戊○○30,000元薪水，及遭查獲當天
      確有駕駛車牌號碼2U-4135 白色吉普車搭載被告戊○○至
      桃園中正國際機場等客觀事實。
    (四)綜上所述，被告戊○○迭於調查局詢問、偵查及原審審理
      時均供稱被告乙○○確有參與本件犯行（且原審審理中係
      經具結及交互詰問以擔保其證詞之真實性及憑信性），前
      後均為一致之陳述，參以被告乙○○亦不否認部分客觀事
      實（如前(三)所述）。此外，復有監聽譯文、雙向通聯紀錄
      及證人甲○○之證述以佐證被告戊○○供述之真實，自應
      堪予採信而為認定被告乙○○犯行之基礎。
    (五)至被告乙○○辯稱不知情云云，非但與被告戊○○之供述
      不符，且依前述監聽譯文及雙向通聯紀錄所示，被告乙○○確與被告戊○○有所聯繫。另參以證人甲○○證述：被
      告乙○○於本件之前有二、三次於處理「冰水」時在場等
      情，足認被告乙○○所辯顯係卸責之詞，不足採信。另證
      人即「立傑報關有限公司」職員葉明宸、葉明宏、簡麗華
      固分別證稱：被告乙○○不曾委託報關、未見過被告乙○○、僅見過被告戊○○支付報關費用而對被告乙○○沒印
      象云云，惟查，本件既係由被告戊○○支付報關費用且至
      桃園中正國際機場領取貨物，則證人葉明宸、葉明宏、簡
      麗華之證詞尚難執為有利被告乙○○之認定。又被告戊○○及證人甲○○於本院審理時分別所為有利於被告翁澤
      之證述（本院94年9 月13日審判筆錄），與前於原審審理
      時所證述之內容相左，顯係附合、迴護被告翁澤之詞，
      均不足資為有利於被告翁澤之論據。
（六）另被告戊○○固供稱：本次係三次以在魚貨中夾藏方式運
      輸云云，惟按被告或共犯之自白不得作為有罪判決之唯一
      證據，仍應調查其他必要之證據，以察其是否與事實相符
      ，刑事訴訟法第156 條第2 項定有明文。除本件經查獲外
      ，被告戊○○所供之前二次運輸犯行，並無扣案證物或其
      他證據以資佐證，且被告戊○○始終否認知悉所運輸之物
      為第三級毒品愷他命，縱被告戊○○前開供詞屬實，亦未
      可認定夾藏於魚貨中之物確係第三級毒品愷他命，依「罪
      證有疑，利歸被告」之證據法則，自難僅憑被告戊○○之
      供述，遽認其尚有另二次運輸第三級毒品犯行，因該部分
      未據檢察官提起公訴，本院自無庸為不另為無罪之諭知，
      併予敘明。
（七）本件事證已臻明確，證人丙○○既經原審法院發佈通緝，
      且滯留在外未歸，無俟其到庭證述再行結案之必要。另被
      告翁澤聲請調取00-0000000及0000000000之電話於92年
      9 月7 日至93年9 月7 日之通信紀錄，據中華電信桃園營
      運處於94年7 月19日以桃營復 (94)字第00877號函復已逾
      保存期限，無法提供，亦有函復單在卷可查。被告戊○○
      、乙○○二人之上揭犯行，均洵堪認定。
三、按愷他命係毒品危害防制條例第2 條第2 項第3 款規定之第
    三級毒品，且係行政院依懲治走私條例第2 條第4 項公告之
    「管制物品及其數額」甲項第4 款所列之管制進出口物品。
    核被告戊○○、乙○○所為，均係犯毒品危害防制條例第4
    條第3 項之運輸第三級毒品罪及懲治走私條例第2 條（原審
    判決書記載為第1 條）第1 項之私運管制物品進口罪。被告
    戊○○、乙○○與經原審法院通緝中之丙○○間，就上開犯
    行，均有犯意之聯絡及行為之分擔，應論以共同正犯。被告
    委由不知情之「立傑報關有限公司」職員辦理報關手續，係
    屬間接正犯。被告所犯上開二罪間，係一行為而觸犯數罪名
    ，為想像競合犯，應依刑法第55條規定，從一重之運輸第三
    級毒品罪處斷。
四、原審對被告戊○○、翁澤二人予以論罪、科刑，固非無見
    ；惟查，原判決：（一）理由欄將被告二人犯有懲治走私條
    例第2 條第1 項之罪，誤載為第1 條第1 項；（二）將扣案
    之含有第三級毒品愷他命成分溶液38包（合計淨重39382.81
    公克），宣告沒收銷燬，尚與毒品危害防制條例第18條第1
    前段之規定不符，均有未合。被告戊○○及翁澤二人提起
    上訴意旨仍執陳詞，被告戊○○辯稱不知所運輸者係第三級
    毒品愷他命；被告翁澤空言否認犯罪，並指摘原審之採證
    違誤，雖均無足取，然原判決既有如上之可議，即屬無可維
    持，應由本院將原判決予以撤銷改判。爰審酌被告戊○○、
    乙○○將上開扣案之毒品愷他命私運進入臺灣地區，數量甚
    多（合計純質淨重2150.30 公克），如流入市面將加速毒品
    之氾濫，並對國人健康及社會秩序造成嚴重危害，及被告乙○○、戊○○二人犯後之態度，且被告戊○○參與情節較輕
    微，應與被告乙○○刑度輕重有別等一切情狀，各量處被告
    戊○○、乙○○有期徒刑5 年2 月、6 年。
五、扣案之含有第三級毒品愷他命成分溶液38包（合計淨重3938
    2.81公克），係被告等所運輸之毒品，均應依毒品危害防制
    條例第18條第1 項前段規定，宣告沒入銷燬之；至前開扣案
    愷他命之空包裝透明塑膠袋38個（總重519.84公克），既可
    與毒品分別鑑秤其重量，與毒品即無難以析離而無法個別宣
    告沒收之情事，且係共犯丙○○提供，應認係屬共犯丙○○
    所有，均用以供本件運輸毒品犯行所用之物，併依同條例第
    19條第1 項之規定，宣告沒收。
六、至其餘扣案之溶液合計78包，既經法務部調查局檢驗後未發
    現法定毒品成分，即與本案無關；另扣案之寶特瓶24只，經
    被告戊○○稱因桃園地區停水，買礦泉水用以飲用等語，尚
    非全然不可採信，並無證據證明係本件犯罪所用；另扣案之
    磅秤1 個，亦乏證據證明係供本件犯罪所用，爰均不宣告沒
    收，併予敘明。
據上論斷，應依刑事訴訟法第369 條第1 項前段、第364 條、第
299 條第1 項前段，毒品危害防制條例第4 條第3 項、第18條第
1 項前段、第19條第1 項，懲治走私條例第2 條第1 項、第11條
，刑法第11條前段、第28條、第55條，判決如主文。
本案經檢察官鍾鳳玲到庭執行職務
中　　華　　民　　國　　94　　年　　11　　月　　22　　日
　　　　　　　　　刑事第十八庭審判長法　官  吳昭瑩
                  　　　　　　　    法　官  李英勇
                  　　　　　　　　　法　官  王麗莉
以上正本證明與原本無異。
如不服本判決，應於收受送達後十日內向本院提出上訴書狀，其
未敘述上訴之理由者並得於提起上訴後十日內向本院補提理由書
（均須按他造當事人之人數附繕本）。
                                    書記官  蘇秋
中　　華　　民　　國　　94　　年　　11　　月　　23　　日
附錄本案論罪科刑法條：
毒品危害防制條例第4 條第3 項
製造、運輸、販賣第3 級毒品者，處五年以上有期徒刑，得併科
新臺幣五百萬元以下罰金。
懲治走私條例第2 條第1 項
私運管制物品進口、出口逾公告數額者，處七年以下有期徒刑，
得併科新臺幣三百萬元以下罰金。
